臺灣高雄地方法院刑事裁定　　　　　　 100年度聲字第4609號
聲　請　人　呂建賢
即　被　告
選任辯護人　張賜龍律師
　　　　　　陳靜娟律師
上列聲請人即被告因違反毒品危害防制條例案件（100 年度偵緝
字第225 號），前經本院裁定羈押（100 年度訴字第395 號），
聲請人聲請具保停止羈押，本院裁定如下：
    主  文
聲請駁回。
    理  由
一、聲請意旨略以：被告罹患愛滋病，抵抗力較一般正常人低，
    而看守所細菌叢生，雖依醫囑指示按時用藥，然依渠之病況
    仍易受他人感染，爰請求交保，給予保外就醫之機會，而適
    當照護等語。
二、按被告及得為其輔佐之人或辯護人，得隨時具保向法院聲請
    停止羈押，刑事訴訟法第110 條第1 項定有明文。然法院准
    許具保停止羈押之聲請，其要件應以被告雖有刑事訴訟法第
    101 條第1 項各款或第101 條之1 第1 項所示之羈押原因，
    但已無羈押之必要；或另有同法第114 條各款所示之情形，
    始得為之。倘被告猶具刑事訴訟法第101 條第1 項各款或第
    101 條之1 第1 項所示之羈押原因，且有羈押之必要，此外
    ，復查無同法第114 條各款所示不得駁回具保聲請停止羈押
    之情形者，法院即不應准許具保停止羈押。
三、查聲請人即被告呂建賢因違反毒品危害防制條例案件，前經
    本院認為涉犯毒品危害防制條例第4 條第2 項販賣第二級毒
    品罪嫌疑重大，且所犯為最輕本刑5 年以上有期徒刑之罪，
    聲請人於偵查中復經通緝到案，有逃亡之事實，為保後續審
    判、執行之順利進行，依刑事訴訟法第101 條第1 項第1 款
    規定，自民國100 年3 月7 日予以羈押，並自同年6 月7 日
    、8月7日、10月7日起分別延長羈押2月在案。茲聲請人即被
    告於本院審理時當庭聲請具保停止羈押，然其犯行業經證人
    王吉川、施宥丞證述在卷，並有通訊監察譯文等資料在卷可
    稽，是被告涉犯毒品危害防制條例第4條第2項犯罪嫌疑重大
    ，且被訴販賣第二級毒品甲基安非他命罪共2次，均為最輕
    本刑5年以上有期徒刑之罪，依客觀社會通念，若准予具保
    停止羈押，其逃亡之蓋然率甚高，有相當理由足認被告有棄
    保逃亡之虞，是被告仍有羈押之原因。再查，羈押之目的在
    保全刑事偵查、審判及執行之進行，然經本院斟酌命被告具
    保、責付或限制住居等侵害較小之手段，均不足以確保審判
    或執行程序之順利進行，非予以羈押，難以進行審判、執行
    。至被告雖辯稱其罹患愛滋病在所內易受感染云云，惟經本
    院前曾電詢法務部矯正署高雄看守所衛生科，該所答覆以該
    所醫療設備得以妥適照護被告，若無法照護被告，會主動戒
    護被告至外就醫等情，有本院辦理刑事案件電話紀錄查詢表
    1 紙在卷可考（見追院二卷第31頁），足見被告雖身患愛滋
    病，然無保外就醫之急迫性，綜上，被告仍亦有繼續羈押之
    必要。此外，本案亦無同法第114條各款所示不得駁回具保
    聲請停止羈押之情形；從而，被告具保停止羈押之聲請，尚
    難准許，應予駁回。
四、依刑事訴訟法第220 條，裁定如主文。
中    華    民    國   100    年    10    月    13    日
                  刑事第十五庭    審判長法  官  莊珮君
                                        法  官  許勻睿
                                        法  官  沈宗興
以上正本證明與原本無異。
如不服本裁定，應於送達後5日內，向本院提出抗告狀。
中    華    民    國   100    年    10    月    13    日
                                        書記官  陳恩慈